【裁判字號】    90,上訴,366
【裁判日期】    900627
【裁判案由】    違反槍彈藥刀械管制條例等
【裁判全文】
臺灣高等法院高雄分院刑事判決    九十年度上訴字第三六六號
      上  訴  人  台灣高雄地方法院檢察署檢察官
      被      告  丙○○
右上訴人因被告竊盜案件，不服臺灣高雄地方法院八十九年度訴字第九五三號中華民
國八十九年十二月十三日第一審判決（起訴案號：臺灣高雄地方法院檢察署八十八年
度偵字第一七九三五號）及移送併辦（八十九年度偵字第一六九五四號），提起上訴
，暨移送併辦（八十九年度偵字第二七七六七號），本院判決如左：
      主      文
原判決關於竊盜部分撤銷。
丙○○連續攜帶兇器毀壞門扇竊盜，累犯，處有期徒刑貳年；螺絲起子壹支沒收。
      事      實
一、丙○○曾有竊盜前科，於民國八十六年間因違反麻醉藥品管理條例，經臺灣高雄
    地方法院判處有期徒刑四月確定，於八十六年十一月二十七日執行完畢。猶不知
    悔改，復基於意圖為自己不法所有之概括犯意，先於八十八年五月九日十六時許
，以不祥方法，侵入高雄市○鎮區○○街二三九巷一弄七號戊○○住處，竊取戊○○所有之鑽戒一個、鑽石項鍊一條、玉器一個、手錶一支、打火機一個、護照
    、台胞證、入出證許可證各一張、現款新臺幣（下同）約四、五萬元（共價值約
    七、八十萬元）及己○○所有之身分證一張、護照、台胞證、入出境許可證各一
    本。丙○○連續於八十八年六月一日白天，亦以不祥方法，侵入高雄市三民區○○○路五Ｏ一巷五樓之一林乙○○住處，竊取林乙○○所有之鑽戒一枚及身分證
    各一張，嗣於八十八年七月十五日上午十一時十五分許，在其高雄市新興區○○○路四八之二號住處經警查獲，並扣得林乙○○所有之身分證一張、戊○○所有
    之打火機、台胞證、入出境許可證各一本及已換貼為丙○○照片之己○○身分證
    等物。
二、丙○○又承上竊盜之概括犯意，連續於八十九年七月二十八日夜間凌晨一時許，
    以自備之鑰匙侵入高雄市○○區○○街一一Ｏ號庚○○住宅，竊取被害人庚○○
    所有之鐵捲門遙控器一個及中國人民幣二百元，得手後欲離去時，為大廈管理員
    與保全人員孫文彥等所逮捕，交由警方偵辦處理，並扣得庚○○所有之鐵捲門遙
    控器一個及中國人民幣二百元。丙○○復承前竊盜之概括犯意，又連續於八十九
    年七月三十日凌晨六、七時許，以攜帶屬其所有，客觀上足以危害人之生命、身
    體，可供兇器使用之螺絲起子破壞鐵捲門之方式，侵入高雄市新興區○○○路三
    八０號太平洋房屋仲介股份有限公司行竊，共計竊取該公司員工辛○○本人身分
    證及重機車駕照各一張、所有現金新台幣一千六百元、聯邦銀行存摺一本、提款
    卡一張，員工陳秀梅所有聯邦銀行存摺一本，員工甲○○所有聯邦銀行及世華銀
    行存摺各一本、現金新台幣柒仟元及客戶鑰匙三把，得手後，丙○○將所竊得現
    金花用殆盡，其餘物品均丟棄路邊。
三、案經高雄市政府警察局新興分局、苓雅分局分別移請臺灣高雄地方法院檢察署檢
    察官偵查起訴及移送本院併案審理。
      理      由
一、訊據被告丙○○固不否認於右揭時、地為警在其住處房間內起獲被害人戊○○等
    人所失竊之打火機及證件等情不諱，惟矢口否認有事實欄一之竊盜犯行，辯稱：
    戊○○家中所失竊之物品，是身分、年籍不詳名為「梁志宏」之男子拿來放在我
    住處的，而林乙○○之身分證，則是林哲宏拿來放的，因林哲宏想換安非他命吸
    用等語。
二、經查：
（一）警方於八十八年七月十五日上午十一時十五分許，在被告上開高雄市新興區○○○路四十八之二號住處房間內，扣得林乙○○所有之身分證一張、戊○○所
      有之打火機、台胞證、入出境許可證各一本及已換貼為被告照片之己○○身分
      證等物，而被告持有戊○○及己○○所有之證件等物，係戊○○及己○○於八
      十八年五月九日十六時許，在高雄市○鎮區○○街二三九巷一弄一號七樓住處
      所失竊；至於林乙○○之身分證，則是被害人林乙○○於八十八年六月一日，
      在高雄市三民區○○○路五Ｏ一號住處失竊等情，業據被害人戊○○、己○○
      及林乙○○之女林怡君於警訊及偵查中之證述甚詳，並有贓物認領保管收據二
      紙在卷可按。
（二）被告對於上開物品之來源，初則辯稱：戊○○及己○○所失竊之身分證等物，
      是己○○的妹妹謝幸螢拿來的等語（見八十八年度偵字第一七九三五號卷第二
      十八頁、第四十二頁背面），惟證人謝幸螢於偵查及原審到庭時則證述：我認
      識被告，且有帶過被告至我家中幾次，但不可能拿己○○之證件給被告，因當
      時我在高雄女子監獄服刑等語（見同上偵查卷第五十頁背面及原審卷第十六頁
      ），被告隨即改陳：係「梁志宏」之人將戊○○等人之證件交付等語（見原審
      卷第十六頁），已見其情虛。又據被害人林乙○○之子林哲宏於原審結證：「
      我媽媽為林乙○○，被告曾去過我家，但我沒有將林乙○○之身分證交給被告
      ，且我並未偷取家中之物品。」等語（見原審卷第七十七頁、第七十八頁），
      均核皆與被告前揭辯詞不符，又交付前開物品之人「梁志宏」，被告供稱係年
      紀與其相仿，且提供住址供本院傳訊，然本院傳訊結果，以查無此人而遭退回
      ，且以該名查其前科資料，亦無被告所供年紀與其相仿住高雄、台南之「梁志
      宏」該人，有「梁志宏」之前科紀錄在本院卷可考，足見被告前開辯解，顯係
      卸責避重就輕之詞，不足採信。
（三）事實欄二之竊盜犯行，迭據被告於警訊、本院調查、審理中坦承不諱，且經證
      人丁○○、孫文彥、何有廷於警訊時證明屬實，並有贓物認領保管收據一紙在
      卷可稽，復有錄影帶一捲在卷可考。參以警方於八十九年七月三十日九時許，
      在高雄市新興區○○○路三八０號太平洋房屋仲介股份有限公司之桌面及抽屜
      所採之指紋，經送內政部警政署刑事警察局鑑定結果，確係被告之指紋無訛，
      有該局八十九年八月十八日局紋字第一○○一號指紋鑑定書一份在警訊卷可憑
      。被告該部分竊盜犯行，亦堪認定。
（四）綜上所述，足見被告上開所辯，顯係卸責之詞，不足採信。本件事證明確，被
      告竊盜犯行，均堪認定。
三、被告於事實欄一所為竊盜犯行，核被告所為，均係犯刑法第三百二十條第一項之
    竊盜罪。被告於事實二所為於夜間侵入庚○○住宅竊盜，核被告所為，係犯刑法
    第三百二十一條第一項第一款之於夜間侵入住宅竊盜罪；被告於事實二所為，以
    客觀上足以危害人之生命、身體，可供兇器使用之螺絲起子破壞鐵捲門之方式，
    侵入高雄市新興區○○○路三八０號太平洋房屋仲介股份有限公司竊盜，核被告
    所為，係犯刑第三百二十一條第一項第二款、第三款之攜帶兇器毀壞門扇竊盜罪
    。被告先後四次竊盜行為，時間緊接，其所犯之犯罪基本構成要件均相同，顯係
    出於概括之犯意反覆為之，為連續犯，爰依刑法第五十六條之規定，論以一情節
    較重刑法第三百二十一條第一項第二款、第三款之攜帶兇器毀壞門扇竊盜罪，並
    依法加重其刑。被告於民國八十六年間因違反麻醉藥品管理條例，經臺灣高雄地
    方法院判處有期徒刑四月確定，於八十六年十一月二十七日執行完畢之事實，已
  經被告供承在卷，並有被告前科紀錄表在卷可稽，其於五年以內再犯本件有期徒
    刑以上之罪，為累犯，依刑法第四十七條規定，遞加重其刑。
四、原審就被告被訴竊盜部分，未予詳查，遽以不能證明被告犯罪，而為被告無罪之
    判決，尚有未洽。檢察官上訴意旨，執此指摘原判決該部分不當，為有理由，自
    應由本院將原判決關於該部分予以撤銷改判。爰審酌被告之前科甚多，且有竊盜
    前科，且本案被告先後偷竊有四次之多，竊取物品之價值甚鉅，犯後坦承部分犯
    行等一切情狀，量處有期徒刑二年。至被告所有做案用之螺絲起子壹支，雖未扣
    案，然不能證明已滅失，爰依刑法第三十八條第一項第二款規定，宣告沒收。
據上論斷，應依刑事訴訟法第三百六十九條第一項前段、第三百六十四條、第二百九
十九條第一項前段，刑法第五十六條、第三百二十一條第一項第二款、第三款、第四
十七條、第三十八條第一項第二款，判決如主文。
本案經檢察官陳惠珠到庭執行職務。
中    華    民    國      九十      年       六       月     二十七   日
                              臺灣高等法院高雄分院刑事第七庭
                                  審判長法官  王光照
                          法官  黃憲文
                                        法官  黃壽燕
右正本證明與原本無異。
不得上訴。
                                      書記官  蘇恒仁
中    華    民    國      九十      年       六       月    二十八    日
附錄本判決論罪科刑法條：
刑法第三百二十一條
犯竊盜罪而有左列情形之一者，處六月以上五年以下有期徒刑：
一  於夜間侵入住宅或有人居住之建築物、船艦，或隱匿其內而犯之者。
二  毀越門扇、牆垣或其他安全設備而犯之者。
三  攜帶兇器而犯之者。
四  結夥三人以上而犯之者。
五  乘火災、水災或其他災害之際而犯之者。
六  在車站或埠頭而犯之者。
前項之未遂罰之。
                                                                        Ｄ


司法院資訊處製作；財團法人民間司法改革基金會備份。
